臺灣臺中地方法院刑事判決　　　　　　　96年度易字第3562號
公　訴　人　臺灣臺中地方法院檢察署檢察官
被　　　告　庚○○
　　　　　　　　　　（現在臺灣臺中看守所附設勒戒所觀察勒
上列被告因竊盜案件，經檢察官提起公訴（96年度偵字第14633
、14869號），被告就被訴事實為有罪之陳述，本院改依簡式審
判程序審理後，判決如下：
    主    文
庚○○所犯如附表一所示之各罪，均累犯，各處如附表一所示之
刑，其中如附表一編號３所示扣案之鑰匙壹支沒收；如附表一編
號５所示扣案之物品均沒收。應執行有期徒刑壹年陸月，扣案之
如附表一編號３所示之鑰匙壹支，及如附表一編號５所示之物品
均沒收。
    犯罪事實
一、庚○○前因竊盜案件，經本院判處有期徒刑八月確定，而接
    續執行其他有期徒刑後，於民國九十四年二月十八日縮刑期
    滿執行完畢，詎猶不知悔改。各基於意圖為自己不法所有之
    犯意，先後於如附表所示之時間、地點，以如附表所示之方
    式，竊取如附表所示甲○○等人所有如附表所示之物品。嗣
    於九十六年六月八日凌晨三時許，在台中市○區○○路、西
    屯路交岔路口處，為警攔檢查獲庚○○，並當場扣得如附表
    編號１所示之剪刀一支；庚○○所有、供其為如附表編號３
    所示竊盜行為所用之鑰匙一支；庚○○所有、供其為如附表
    編號５所示竊盜行為所用之小油壓剪、鐵剪、老虎鉗、十字
    起子、尖嘴鉗、美工刀各一支及手套一副等物。
二、證據名稱：
（一）被告庚○○於警詢、偵查及本院審理中之自白。
（二）被害人甲○○、丙○○、林淑銖、己○○、丁○○、乙○
      ○及證人張清福於警詢中之指述及證述。
（三）台中縣警察局烏日分局搜索扣押筆錄、扣押物品目錄表、
      贓物認領保管單、現場照片、現場測繪圖、台中縣警察局
      車輛尋獲電腦輸入單、台中市警察局第二分局搜索扣押筆
      錄、扣押物品目錄表、贓物認領保管單、照片、台中市警
      察局車輛尋獲電腦輸入單、汽車車籍資料在卷可稽。
（四）扣案之鑰匙、小油壓剪、鐵剪、老虎鉗、十字起子、尖嘴
      鉗、美工刀、手套可資佐證。
三、所犯法條及罪名：
    按小油壓剪、鐵剪、老虎鉗、十字起子、尖嘴鉗、美工刀均
    為金屬製品，質地堅硬，客觀上足以危害他人生命及身體之
    安全，係屬兇器。是核被告庚○○所為，分別係犯如附表所
    示之罪。又被告前因竊盜案件，經本院判處有期徒刑八月確
    定，而接續執行其他有期徒刑後，於九十四年二月十八日縮
    刑期滿執行完畢等情，有臺灣臺中地方法院檢察署刑案資料
    查註紀錄表及臺灣高等法院被告全國前案紀錄表在卷可按，
    其於受有期徒刑執行完畢後五年以內故意再犯本件有期徒刑
    以上之七罪，均為累犯，均應依刑法第四十七條第一項規定
    加重其刑。被告所犯上開六次竊盜犯行，犯意各別，行為互
    殊，應予分論併罰。爰審酌被告前已有竊盜前科，不思以正
    當途徑賺取所須，竟先後為上開多次竊盜行為，又其犯罪動
    機、手段，所得之利益，及犯罪後坦承犯行，態度尚稱良好
    等一切情狀，各量處如附表所示之刑，並定其應執行之刑。
    扣案如附表一編號３所示鑰匙一支；及附表一編號５所示之
    小油壓剪、鐵剪、老虎鉗、十字起子、尖嘴鉗、美工刀各一
    支、手套一副等物品，均係被告所有，各供其上開竊盜犯行
    之用，業據被告供認在卷，應依刑法第三十八條第一項第二
    款規定，予以宣告沒收。至如附表一編號１所示剪刀一支，
    並非被告所有之物，亦據被告供明，故雖供被告該件竊盜犯
    行之用，仍不予宣告沒收，附此敘明。
四、爰依刑事訴訟法第二百七十三條之一第一項、第二百九十九
    條第一項前段，刑法第三百二十條第一項、第三百二十一條
    第一項第三款、第四十七條第一項、第五十一條第五款、第
    三十八條第一項第二款，刑法施行法第一條之一，判決如主
    文。
本案經檢察官辛○○到庭執行職務。
中　　華　　民　　國　　96　　年　　 7　　月　　31  　日
                  刑事第十五庭　法　官　曾佩琦
+上正本證明與原本無異。
如不服本判決，應於送達後十日內向本院提出上訴狀（須附繕本
），上訴於臺灣高等法院臺中分院。
                                書記官　劉易柔
中　　華　　民　　國　　96　　年　　 7　　月　　31  　日
附錄本案論罪科刑法條：
【刑法第三百二十條第一項】
  意圖為自己或第三人不法之所有，而竊取他人之動產者，為竊
  盜罪，處五年以下有期徒刑、拘役或五百元以下罰金。
【刑法第三百二十一條第一項第三款】
  犯竊盜罪而有左列情形之一者，處六月以上、五年以下有期徒
  刑：
  三、攜帶兇器而犯之者。
附表：
＊編號１：
  庚○○於九十六年六月二日晚上八時三十分許，至台中市○區
  ○○街七十二之六號前，因見甲○○停放該處之車牌號碼Ｙ３
  ─４００８號自用小貨車之車門未上鎖，遂打開車門上車，並
  持其在該車內發現、客觀上足以為兇器使用之剪刀一支（嗣經
  扣案），開啟該車之電門鎖頭，並發動該小貨車駛離該處而竊
  取之。得手後，即供己代步之用。
  【所犯之罪為：刑法第三百二十一條第一項第三款之攜帶兇器
    竊盜罪。所處之刑為：有期徒刑柒月。】
＊編號２：
  庚○○於九十六年六月四日晚上七時至八時許，駕駛所竊得之
  上開車牌號碼Ｙ３─４００８號自用小貨車，至丙○○位於台
  中縣烏日鄉○○街七十八號之房屋前，進入該屋旁之車庫（無
  大門，亦無人居住，僅供遮風避雨之用）內，徒手竊取青銅線
  二十條。得手後，正欲離去之際，為居住在該處之張清福所發
  現，而與在場之友人合力追捕並報警查獲上情。
  【所犯之罪為：刑法第三百二十條第一項之普通竊盜罪（起訴
    書認被告係犯刑法第三百二十一條第一項第二款之於夜間侵
    入住宅竊盜罪嫌，尚有未合，應予更正）。所處之刑為：有
    期徒刑肆月。】
＊編號３：
  庚○○於九十六年六月七日晚上十時三十分許，至台中市○區
  ○○街十五號前，以自備鑰匙一支（嗣經扣案），啟動並竊取
  戊○○名下而為林淑銖停放在該處之車牌號碼９Ｊ─６０４０
  號自用小貨車。得手後，即供己代步之用。
  【所犯之罪為：刑法第三百二十條第一項之普通竊盜罪。所處
    之刑為：有期徒刑肆月。】
＊編號４：
  庚○○於九十六年六月八日凌晨一時許，駕駛所竊得之上開車
  牌號碼９Ｊ─６０４０號自用小貨車，至台中市○○路○段二
  二二巷十三號之某工地內，徒手竊取己○○置放在該工地內之
  電纜線、電視線、電話線、電線等共約二十公斤。得手後，即
  將之搬運上該車，欲載往他處變賣圖利。
  【所犯之罪為：刑法第三百二十條第一項之普通竊盜罪。所處
    之刑為：有期徒刑肆月。】
＊編號５：
  庚○○於九十六年六月八日凌晨一時四十分許，駕駛所竊得之
  上開車牌號碼９Ｊ─６０４０號自用小貨車，至台中市○區○
  ○街二十六號前，以其所有客觀上足以為兇器使用之小油壓剪
  、鐵剪、老虎鉗、十字起子、尖嘴鉗、美工刀各一支；及其所
  有之手套一副為工具，剪斷丁○○用以綑綁置放該處三塊白鐵
  水溝蓋之鐵線而竊取該水溝蓋。得手後，即將之搬運上該車，
  欲載往他處變賣圖利。【所犯之罪為：刑法第三百二十一條第
  一項第三款之攜帶兇器竊盜罪。所處之刑為：有期徒刑柒月】
＊編號６：
  庚○○於九十六年六月八日凌晨二時三十分許，駕駛所竊得之
  上開車牌號碼９Ｊ─６０４０號自用小貨車，至台中市○區○
  ○路一段一八五號之如來素食店前，徒手竊取乙○○置放該處
  之白鐵板（餐檯）二塊。得手後，即將之搬運上該車，欲載往
  他處變賣圖利。
  【所犯之罪為：刑法第三百二十條第一項之普通竊盜罪。所處
    之刑為：有期徒刑肆月。】
